臺灣彰化地方法院刑事判決　　　　　　 100年度易字第1055號
公　訴　人　臺灣彰化地方法院檢察署檢察官
被　　　告　沈雄民
上列被告因竊盜案件，經檢察官提起公訴（100年度偵緝字第446
號、第447號、第448號、第449號、100年度偵字第7714號），被
告於準備程序中，就被訴事實為有罪之陳述，經告知簡式審判程
序意旨，聽取當事人意見後，本院裁定行簡式審判程序，判決如
下：
    主  文
沈雄民所犯如附表所示之竊盜罪，均累犯，各處如附表所示之刑
，應執行有期徒刑壹年貳月，如易科罰金，以新臺幣壹仟元折算
壹日。
    事  實
一、沈雄民前因(1)施用毒品案件，經本院以95年度訴字第1876
    號判決判處有期徒刑1年、1年2月，其不服上訴，後經臺灣
    高等法院臺中分院以96年度上訴字第473號判決駁回上訴，
    並經臺灣高等法院臺中分院以96年度聲減字第2055號裁定減
    為有期徒刑6月、7月，應執行有期徒刑1年確定；(2)搶奪案
    件，經本院以96年度訴字第1487號判決判處有期徒刑1年4月
    確定；(3)施用毒品案件，經本院以96年度訴字第1788號判
    決判處有期徒刑1年3月確定。(2)、(3)案件，經本院以97年度
    聲字第258號裁定定應執行刑2年5月確定，於民國96年7月24
    日入監，(1)至(3)案件接續執行，於99年10月10日保護管束期
    滿未經撤銷，視為執行完畢。詎其猶不知悛悔，竟意圖為自
    己不法之所有，分別於附表所示之時間、地點，以如附表所
    示之方式，竊取如附表所示被害人之財物。嗣(1)彰化縣員林
    分局東山派出所員警於100年6月5日接獲附表編號3號所示之
    被害人曹賜塘報案，於100年6月9日下午2時30分許，在彰化
    縣員林鎮○○里○○路與浮圳巷口查獲沈雄民；(2)於100年6
    月9日晚間6時許，彰化縣員林分局東山派出所員警在彰化縣
    員林鎮鎮○里○○路與山腳路口，見沈雄民形跡可疑而向前
    盤查時，沈雄民於有偵查犯罪職權之機關或公務員發覺前，
    主動供出如附表編號2號所示之犯行，因而查獲；(3)於100年
    6月22日下午4時50分許，彰化縣員林分局林厝派出所員警在
    彰化縣員林鎮○○里○○路○段2巷附近，見沈雄民形跡可疑
    而向前盤查時，沈雄民於有偵查犯罪職權之機關或公務員發
    覺前，主動供出如附表編號1、4、5號所示之犯行，因而查
    獲；(4)於100年7月21日下午5時40分許，彰化縣員林分局東
    山派出所員警在彰化縣員林鎮鎮○里○○路與山腳路口，見
    沈雄民形跡可疑而向前盤查時，沈雄民於有偵查犯罪職權之
    機關或公務員發覺前，主動供出如附表編號6、7號所示之犯
    行，因而查獲，然上揭(2)至(4)部分，沈雄民均未接受裁判。
    另於100年8月24日上午10時30分許，彰化縣員林分局林厝派
    出所員警在彰化縣員林鎮○○里○○路○段446巷口，見沈雄
    民形跡可疑而向前盤查時，沈雄民於有偵查犯罪職權之機關
    或公務員發覺前，主動供出如附表編號8號所示之犯行，自
    首而接受裁判。
二、案經彰化縣警察局員林分局報告臺灣彰化地方法院檢察署檢
    察官偵查起訴。
    理  由
一、按除被告所犯為死刑、無期徒刑、最輕本刑為3 年以上有期
    徒刑之罪或高等法院管轄第一審案件者外，於第一次審判期
    日前之準備程序進行中，被告先就被訴事實為有罪之陳述時
    ，審判長得告知被告簡式審判程序之旨，並聽取當事人、代
    理人、辯護人及輔佐人之意見後，裁定進行簡式審判程序，
    刑事訴訟法第273條之1第1項定有明文。經核本案被告沈雄
    民所犯均係死刑、無期徒刑、最輕本刑為3年以上有期徒刑
    以外之罪，其於準備程序中就被訴事實為有罪之陳述，經
    法官告知簡式審判程序之旨，並聽取公訴人、被告之意見後
    ，本院爰依首揭規定，合議裁定由受命法官獨任進行簡式審
    判程序，合先敘明。
二、上揭犯罪事實，被告迭於警詢、偵查及本院審理時均坦承不
    諱（見彰化縣警察局員林分局員警分偵字第1000017788號卷
    【下稱警卷A】第2反面、3頁、彰化縣警察局員林分局員警
    分偵字第1000017052號卷【下稱警卷B】第1反面、2頁、彰
    化縣警察局員林分局員警分偵字第1000016389號卷【下稱警
    卷C】第1反面、2頁、彰化縣警察局員林分局員警分偵字第
    1000022362號卷【下稱警卷D】第1反面至2反面頁）、彰化
    縣警察局員林分局員警分偵字第1000024517號卷【下稱警卷
    E 】第3反面、4頁、臺灣彰化地方法院檢察署100年度偵緝
    字第446號卷【下稱偵緝卷】第33及其反面、44及其反面頁
    、本院卷第60、64反面頁），核與如附表所示證人於警詢之
    陳述相符，並有如附表所示之各項證據資料在卷可稽，足認
    被告之自白應與事實相符。綜上，本案事證明確，被告犯行
    均堪認定，應依法論科。至被告於警詢時所陳稱涉犯如附表
    編號1、4、5號所示犯行之時間，與偵訊時所述不一，然經
    本院依職權訊問，其表示以偵查中所述為準，是就該等犯行
    之時間，以被告於100年9月16日偵訊時所述為準，併予陳明
    。
三、核被告所為，均係犯刑法第320條第1項之竊盜罪。被告所犯
    上開8罪，犯意各別，行為互殊，應予分論併罰。被告有事
    實欄一所載之有期徒刑科刑、執行紀錄，此有臺灣高等法院
    被告前案紀錄表1份在卷可憑（見本院卷第13至24頁），其
    於有期徒刑執行完畢後，5年內故意再犯本案有期徒刑以上
    之8罪，均為累犯，應依刑法第47條第1項之規定，加重其刑
    。按刑法第62條所謂「發覺」，固非以有偵查犯罪職權之機
    關或人員確知其人犯罪無誤為必要，而於對其發生嫌疑時，
    即得謂為已發覺；但此項對犯人之嫌疑，仍須有確切之根據
    得為合理之可疑者，始足當之，若單純主觀上之懷疑，要不
    得謂已發生嫌疑（最高法院72年台上字第641號判例意旨參
    照），查被告於100年8月24日主動向彰化縣員林分局林厝派
    出所員警供陳涉有附表編號8號所示之犯行，斯時客觀上尚
    無任何跡象足以判斷該竊盜犯行為被告所為，故其在有偵查
    犯罪職權之彰化縣警察局員林分局林厝派出所員警發覺其犯
    罪前，自動向承辦警員自首其竊盜之犯行，嗣並先後帶同承
    辦員警至失竊現場指認等情，均有卷附證人賴新枝、被告筆
    錄及現場蒐證照片在卷可證，是被告確係在警員未發現有確
    切之根據得為合理之懷疑前，即主動供述上開竊盜犯行，此
    部分自屬符合自首之要件無誤，爰依刑法第62條前段之規定
    ，就此予以減輕其刑，並依刑法第71條第1項之規定，先加
    後減之。至如附表編號1、2、4、5、6、7號所示犯行，雖為
    被告於有偵查犯罪職權之彰化縣警察局員林分局林厝派出所
    、東山派出所發覺其犯罪前，主動向該等承辦員警坦承反行
    ，然其隨即逃匿而未接受法院裁判，此有查捕逃犯作業通緝
    案件明細報表在卷可佐（見偵緝卷第20、21頁），自不符合
    自首之規定，附此敘明。
四、爰審酌被告前有毒品、搶奪等前科，素行非佳，為滿足一己
    之私慾，不思正途以營生，竟多次行竊他人之財物，漠視他
    人之財產權，造成他人生活上之不便，顯見其法治觀念淡薄
    ，惟考其於本案發生後均坦然面對司法制裁，態度尚可，併
    參之其生活狀況、品行、智識程度、犯罪之動機、目的、各
    別犯行所造成之財產損害非鉅，且當庭向被害人鞠躬道歉（
    見本院卷第61頁）及公訴人求刑有期徒刑1年5月稍顯過重等
    一切情狀，分別量處如主文所示之刑，及均諭知易科罰金之
    折算標準，並定其應執行之刑及諭知易科罰金之折算標準。
據上論斷，應依刑事訴訟法第273條之1第1項、第299條第1項前
段，刑法第320條第1項、第47條第1項、第41條第1項前段、第8
項、第62條前段、第51條第5款，刑法施行法第1條之1第1項、第
2項前段，判決如主文。
本案經檢察官紀雅惠到庭執行職務。
中    華    民    國   100    年    11    月   18     日
                  刑事第七庭   法  官  汪曉君
以上正本證明與原本無異。
如不服本判決應於收受判決後10日內向本院提出上訴書狀，並應
敘述具體理由；其未敘述上訴理由者，應於上訴期間屆滿後20日
內向本院補提理由書（均須按他造當事人之人數附繕本）「切勿
逕送上級法院」。
告訴人或被害人對於判決如有不服具備理由請求檢察官上訴者，
其上訴期間之計算係以檢察官收受判決正本之日期為準。
中    華    民    國   100    年    11    月    18    日
                                書記官  陳品潔
附錄本案論罪科刑法條
中華民國刑法第320條
意圖為自己或第三人不法之所有，而竊取他人之動產者，為竊盜
罪，處5 年以下有期徒刑、拘役或5 百元以下罰金。
意圖為自己或第三人不法之利益，而竊佔他人之不動產者，依前
項之規定處斷。
前二項之未遂犯罰之。
附表：被告沈雄民竊盜案件犯罪事實、所犯罪名、刑期等一覽表
┌──┬────┬───────┬────┬─────┬───────┬────┬────────────┬──────────┬───┐
│編號│ 時 間  │ 地 點        │被害人  │竊取財物（│竊盜方法      │變賣金額│證據資料明細            │所犯罪名及判處之刑期│ 備註 │
│    │        │              │        │新臺幣）  │              │（新臺幣│                        │                    │      │
│    │        │              │        │          │              │）      │                        │                    │      │
├──┼────┼───────┼────┼─────┼───────┼────┼────────────┼──────────┼───┤
│1   │100年6月│彰化縣員林震源│源潭社區│市價約    │被告騎乘其所有│380元   │1.證人即員林鎮源潭里社區│沈雄民竊盜，累犯，處│      │
│    │2日上午8│潭路穩嘉公司與│        │4,000元之 │車牌號碼TNM-09│        │  理事長吳維盛於警詢之陳│有期徒刑月。      │      │
│    │時許    │源潭社區公園旁│        │抽水馬達1 │5號輕型機車行 │        │  述（見警卷A第4至5頁） │                    │      │
│    │        │之排水溝      │        │臺        │經該址，徒手竊│        │2.現場蒐證照片2張（見警 │                    │      │
│    │        │              │        │          │取，得手後販售│        │  卷A第8頁）            │                    │      │
│    │        │              │        │          │於流動資源回收│        │3.車輛詳細資料報表（見警│                    │      │
│    │        │              │        │          │業者。        │        │  卷C第10頁）           │                    │      │
│    │        │              │        │          │              │        │                        │                    │      │
│    │        │              │        │          │              │        │                        │                    │      │
│    │        │              │        │          │              │        │                        │                    │      │
├──┼────┼───────┼────┼─────┼───────┼────┼────────────┼──────────┼───┤
│2   │100年6月│彰化縣大村鄉大│黃惟達  │市價約    │同上          │450元   │1.證人即被害人黃惟達於警│沈雄民竊盜，累犯，處│      │
│    │1日上午 │村擺塘第109地 │        │2,000元抽 │              │        │  詢之陳述（見警卷B第3及│有期徒刑月。      │      │
│    │10時許  │號葡萄園內    │        │水馬達1臺 │              │        │  其反面頁）            │                    │      │
│    │        │              │        │          │              │        │2.現場蒐證照片2張（第4頁│                    │      │
│    │        │              │        │          │              │        │  ）3.車輛詳細資料報表（│                    │      │
│    │        │              │        │          │              │        │  見警卷C第10頁）       │                    │      │
│    │        │              │        │          │              │        │                        │                    │      │
│    │        │              │        │          │              │        │                        │                    │      │
├──┼────┼───────┼────┼─────┼───────┼────┼────────────┼──────────┼───┤
│3   │100年6月│彰化縣員林鎮西│曹賜塘  │市價約    │被告騎乘其同上│無      │1.證人即被害人曹賜塘於警│沈雄民竊盜，累犯，處│      │
│    │5日上午 │東里浮圳路1段 │        │8,000元之 │所有車牌號碼  │        │  詢時之陳述（見警卷C第3│有期徒刑月。      │      │
│    │10時57分│332巷292號前之│        │電動馬達農│TNM-095號輕型 │        │  及其反面頁）          │                    │      │
│    │許      │員林鎮○○段地│        │藥噴霧器1 │機車行經該址，│        │2.證人賴寬智於警詢之陳述│                    │      │
│    │        │號0000-0000農 │        │臺        │徒手竊取。    │        │  （見警卷C第4及其反面頁│                    │      │
│    │        │地            │        │          │              │        │  ）                    │                    │      │
│    │        │              │        │          │              │        │3.指認照片、贓物認領保管│                    │      │
│    │        │              │        │          │              │        │  單、車輛詳細資料報表、│                    │      │
│    │        │              │        │          │              │        │  彰化縣員林地政事務所土│                    │      │
│    │        │              │        │          │              │        │  地所有權狀各1份、現場 │                    │      │
│    │        │              │        │          │              │        │  蒐證照片6張（見警卷C第│                    │      │
│    │        │              │        │          │              │        │  5 、9至14頁）         │                    │      │
├──┼────┼───────┼────┼─────┼───────┼────┼────────────┼──────────┼───┤
│4   │100年6月│彰化縣員林鎮源│王永振  │市價約    │被告騎乘其所有│無      │1.證人即被害人王永振於警│沈雄民竊盜，累犯，處│      │
│    │11日下午│潭里大埔段第  │        │5,000元之 │車牌號碼TNM-09│        │  詢之陳述（見警卷A第6及│有期徒刑月。      │      │
│    │4時許   │399地號農地工 │        │抽水馬達1 │5號輕型機車行 │        │  其反面頁）            │                    │      │
│    │        │寮內          │        │臺        │經該址，趁該無│        │2.現場蒐證照片2張（見警 │                    │      │
│    │        │              │        │          │人居住之農地工│        │  卷A第9頁）            │                    │      │
│    │        │              │        │          │寮鐵門未拉下，│        │3.車輛詳細資料報表（見警│                    │      │
│    │        │              │        │          │侵入該工寮內（│        │  卷C第10頁）           │                    │      │
│    │        │              │        │          │該工寮用以堆放│        │                        │                    │      │
│    │        │              │        │          │工具，非有人居│        │                        │                    │      │
│    │        │              │        │          │住，此涉嫌侵入│        │                        │                    │      │
│    │        │              │        │          │建築物罪嫌部分│        │                        │                    │      │
│    │        │              │        │          │，未據告訴，亦│        │                        │                    │      │
│    │        │              │        │          │未經檢察官起訴│        │                        │                    │      │
│    │        │              │        │          │），徒手竊取  │        │                        │                    │      │
│    │        │              │        │          │              │        │                        │                    │      │
├──┼────┼───────┼────┼─────┼───────┼────┼────────────┼──────────┼───┤
│5   │100年6月│彰化縣大村鄉擺│黃每    │市價約    │被告騎乘其所有│360元   │1.證人即被害人黃每於警詢│沈雄民竊盜，累犯，處│      │
│    │15日下午│塘巷19之1號對 │        │3,000元之 │車牌號碼TNM-09│        │  之陳述（見警卷A第7及其│有期徒刑月。      │      │
│    │5時許   │面巷口        │        │抽水馬達1 │5號輕型機車行 │        │  反面頁）              │                    │      │
│    │        │              │        │臺        │經該址，徒手竊│        │2.現場蒐證照片2張（見警 │                    │      │
│    │        │              │        │          │取，得手後販售│        │  卷A第10頁）           │                    │      │
│    │        │              │        │          │於流動資源回收│        │3.車輛詳細資料報表（見警│                    │      │
│    │        │              │        │          │業者。        │        │  卷C第10頁）           │                    │      │
├──┼────┼───────┼────┼─────┼───────┼────┼────────────┼──────────┼───┤
│6   │100年7月│彰化縣大村鄉平│蕭河山  │市價約    │同上          │250元   │1.證人即被害人蕭河山於警│沈雄民竊盜，累犯，處│      │
│    │1日上午7│和村中正東路  │        │4,000元之 │              │        │  詢之陳述（見警卷D第3及│有期徒刑月。      │      │
│    │時30分許│261號前       │        │抽水馬達1 │              │        │  其反面頁）            │                    │      │
│    │        │              │        │臺        │              │        │2.現場蒐證照片2張（見警 │                    │      │
│    │        │              │        │          │              │        │  卷D第7頁）            │                    │      │
│    │        │              │        │          │              │        │3.車輛詳細資料報表（見警│                    │      │
│    │        │              │        │          │              │        │  卷C第10頁）           │                    │      │
├──┼────┼───────┼────┼─────┼───────┼────┼────────────┼──────────┼───┤
│7.  │100年7月│彰化縣員林鎮大│游飄鄉  │市價約    │同上          │300元   │1.證人即被害人游飄鄉於警│沈雄民竊盜，累犯，處│      │
│    │11日晚間│埔里大埔段第  │        │2,000元之 │              │        │  詢之陳述（見警卷D第5及│有期徒刑月。      │      │
│    │8時許   │380地號農地內 │        │抽水馬達電│              │        │  其反面頁）            │                    │      │
│    │        │              │        │線1條     │              │        │2.現場蒐證照片2張（見警 │                    │      │
│    │        │              │        │          │              │        │  卷D第8頁）            │                    │      │
│    │        │              │        │          │              │        │3.車輛詳細資料報表（見警│                    │      │
│    │        │              │        │          │              │        │  卷C第10頁）           │                    │      │
├──┼────┼───────┼────┼─────┼───────┼────┼────────────┼──────────┼───┤
│8.  │100年8月│彰化縣社頭鄉廣│賴新枝  │市價約    │同上          │350元   │1.證人即被害人賴新枝於警│沈雄民竊盜，累犯，處│自首  │
│    │19日下午│福村社石路648 │        │3,000元之 │              │        │  詢之陳述（見警卷E第1及│有期徒刑貳月。      │      │
│    │3時30分 │巷131號旁之芭 │        │抽水馬達1 │              │        │  其反面頁）            │                    │      │
│    │許      │樂園內        │        │臺        │              │        │2.現場蒐證照片6張（見警 │                    │      │
│    │        │              │        │          │              │        │  卷E第5至7頁）         │                    │      │
│    │        │              │        │          │              │        │3.車輛詳細資料報表（見警│                    │      │
│    │        │              │        │          │              │        │  卷C第10頁             │                    │      │
│    │        │              │        │          │              │        │  ）                    │                    │      │
└──┴────┴───────┴────┴─────┴───────┴────┴────────────┴──────────┴───┘